臺灣新竹地方法院刑事判決　　　　　　　　　　　　　九十二年度易字第四三六號
　　公　訴　人　臺灣新竹地方法院檢察署檢察官
　　被　　　告　戊○○
右列被告因竊盜案件，經檢察官提起公訴（九十二年度偵字第二七○二號），本院判
決如左：
    主  文
戊○○共同連續竊盜，累犯，處有期徒刑陸月，如易科罰金以參佰元折算壹日。
    事  實
一、戊○○前有竊盜、違反麻醉藥品管理條例等案件，最近一次於民國八十七年間，
    因偽造文書案件，經臺灣桃園地方法院以八十七年度訴字第五一一號判決判處有
    期徒刑三月確定，於八十七年十一月十六日執行完畢。詎戊○○仍不知悔悟，竟
    基於概括犯意，意圖為自己不法之所有，自行一人或與己○○（業經本院判決有
    罪確定在案）基於犯意之聯絡，而先後：
（一）於九十二年三月一日凌晨二、三時至上午八、九時許之間之某時，在台北縣鶯
      歌鎮○○街六十巷口，竊取甲○○所有之車號ＦＢ－八一五○號自用小貨車，
      得手後供己使用，嗣於同年五月二十五日上午六時三十分許，戊○○在新竹縣
      橫山鄉○○村○○○段二一一地號為後述（二）竊取行為時為警查獲（自用小
      貨車業已發甲○○）。
（二）於九十二年五月二十五日上午六時三十分許，與己○○共同基於意圖為自己不
      法所有之犯意聯絡，前往丁○○所有位於新竹縣橫山鄉○○村○○○段二一一
      地號土地上之豬寮，共同下手竊取丁○○所有之飼料自動槽四個、母豬飼料槽
      十二個及鐵門二扇（業已發還丁○○），得手後，即共同將上開物品搬上戊○○所駕駛之上開自用小貨車上，旋為丁○○當場發現而報警查獲。
二、案經新竹縣警察局橫山分局報請臺灣新竹地方法院檢察署檢察官偵查起訴。
    理  由
一、訊據被告戊○○對於右揭事實（二）均坦白承認，核與共犯己○○於偵訊及本院
    調查審理時供述情節大致相符，並據證人即被害人丁○○於本院訊問時指述在卷
    ，復有贓證物認領保管收據一件在卷可稽，足見被告此部分所為自白，確與事實
    相符而堪採信。
二、至右揭事實（一）部分，被告固不否認於前揭時、地駕駛上開自用小貨車為警查
    獲之事實，惟矢口否認有何竊盜犯行，辯稱：上開自用小貨車是被告跟甲○○買
    的，被告已先給甲○○新台幣（下同）六千元，約定辦好過戶後再給他一萬餘元
    ，但還沒有過戶，餘款用甲○○積欠被告的工資二萬餘元抵償云云，並提出上開
    自用小貨車之行車執照影本一紙，資為證明。經查：
（一）上開自用小貨車為證人甲○○所有，於九十二年三月一日上午九時，在台北縣
      鶯歌鎮○○街六十巷口發現失竊等情，業據證人甲○○於本院審理時證述在卷
      ，復有車輛竊盜、車牌失竊資料個別查詢報表－查詢車輛認可資料、贓證物認
      領保管收據各一件在卷足稽。
（二）證人甲○○於本院審理時復結證稱：車子是我表弟在使用，我沒有授權表弟賣
      車，車輛失竊時車上放有車子之行車執照正本以及來源證明，因為要作車檢，
      車子蠻老舊的，價值差不多五千元，我不認識在庭之被告，我在農業改良場上
      班十年餘了，也沒有在外兼職，不曾把車子賣給別人，也不可能賣給被告，也
      不曾請被告幫我工作（見本院卷第八十九至九十二頁），另證人於警訊時亦為
      一致之指述即不認識被告，否認買賣等語，而經本院當庭檢視證人之身分證背
      面確實記載證人之職業為臺灣省桃園區農業改良場技工，足見證人上開所述非
      虛。又上開自用小貨車之行車執照正本本即放在車上與車輛一併失竊，則被告
      持有該車之行車執照影本，亦屬可見；再者，上開自小貨車若果真係被告向證
      人買來，何以遲未辦理過戶，又既是購買而來，被告對於購車之金額為何當甚
      為明白，然被告卻對價金究竟多少，於警訊時稱：我花費六千元買的（偵查卷
      第六頁背面），於偵訊時稱：以一萬餘元買的，我是先給六千元（偵查卷第三
      十頁），於本院復改稱：先給六千元，約定辦好過戶後再給他一萬餘元，餘款
      用甲○○積欠被告的工資二萬餘元抵償，亦即係三、四萬元之價格買來，前後
      供述反覆不一。又查，被告於警訊時供稱：我老婆知道我買車的情形等語（見
      偵查卷第七頁），然被告之配偶丙○○於警訊時卻稱：我先生告訴我車子是向
      朋友借的，借十天等語（見偵查卷第二十五頁背面），綜上，被告所為車子是
      向甲○○買來之辯解，顯不足採信。而被告既持有贓物，又無法合理交代來源
      ，益證上開自小貨車應是被告所竊，本案事證已臻明確，被告犯行洵堪認定，
      應依法論科。
二、核被告戊○○所為，係犯刑法第三百二十條第一項普通竊盜罪。被告與共犯己○○就犯罪事實（二）之犯行，有犯意聯絡及行為之分擔，均為共同正犯。又被告
    前述二次普通竊盜犯行，均時間緊接，手法大致相同，所犯又係構成要件相同之
    罪名，顯係基於概括之犯意為之，應依連續犯之規定論以一罪並加重其刑。查被
    告戊○○於八十七年間，因偽造文書案件，經臺灣桃園地方法院以八十七年度訴
    字第五一一號判決判處有期徒刑三月確定，於八十七年十一月十六日執行完畢，
    有臺灣新竹地方法院檢察署刑案資料查註紀錄表及臺灣高等法院被告全國前案紀
    錄表在卷可稽，其於有期徒刑執行完畢後五年以內再犯有期徒刑以上之罪，為累
    犯，應依法遞加重其刑。爰審酌被告素行不佳，本件之犯罪手段、對被害人所生
    危害，被告坦承部分犯行，犯後態度尚可等一切情狀，量處如主文所示之刑，並
    諭知易科罰金之折算標準。
據上論斷，應依刑事訴訟法第第二百九十九條第一項前段，刑法第二十八條、第五十
六條、第三百二十條第一項、第四十七條，罰金罰鍰提高標準條例第一條前段、第二
條，判決如主文。
本案經檢察官乙○○到庭執行職務。
中      華      民      國    九十三    年      一      月    十四      日
                                  臺灣新竹地方法院刑事第二庭
  審判長法  官  王銘勇
                                            法  官  楊數盈
                                            法  官  魏瑞紅
右正本證明與原本無異。
如不服本判決，應於判決送達後十日內向本院提出上訴狀( 應附繕本 )，上訴於
臺灣高等法院。
                                            書記官   陳凰榆
中      華      民      國    九十三    年      一      月    十四      日
附錄本案論罪科刑法條全文：
刑法第三百二十條第一項：
意圖為自己或第三人不法之所有，而竊取他人之動產者，為竊盜罪，處五年以下有期
徒刑、拘役或五百元以下罰金。
